【裁判字號】    97,上易,1797
【裁判日期】    971003
【裁判案由】    妨害名譽
【裁判全文】
臺灣高等法院刑事判決                97年度上易字第1797號
上  訴  人  臺灣板橋地方法院檢察署檢察官
被      告  甲○○
上列上訴人因被告妨害名譽案件，不服臺灣板橋地方法院97年度
易字第780號，中華民國97年 5月5日第一審判決（起訴案號：臺
灣板橋地方法院檢察署96年度偵字第 15624號），提起上訴，本
院判決如下：
    主  文
上訴駁回。
    理  由
一、公訴意旨略以：被告甲○○與乙○○、郭松琳有感情糾葛，
    多次發生糾紛。竟意圖散布於眾，基於誹謗之犯意，於民國
    95年12月19日13時45分許，由其所使用門號為0000000000號
    之行動電話傳送內容為「乙○○這可憐蟲，只會偷人老公、
    搶人男友、還裝無辜，難怪爸媽不要他！等著看他偷人的報
    應，他的胸罩還真小，機巴鬆、旅行社待那麼久，只學會偷
    人的把戲，破鞋沒人要（半夜睡不覺），沒事愛半夜找男人
    ，破鞋沒人要」之簡訊至郭松琳友人姚雯心使用之門號0000
    000000號行動電話，傳述上開足以貶損乙○○名譽之不實事
    項，因認被告涉犯刑法第310條第1項之誹謗罪嫌云云。
二、按犯罪事實應依證據認定之，無證據不得認定犯罪事實；又
    不能證明被告犯罪者，即應諭知無罪之判決，刑事訴訟法第
    154條第2項、第301條第 1項分別定有明文。次按刑法第310
    條第 1項誹謗罪之成立，須以行為人主觀上具有散布於眾之
    意圖始足當之，此觀諸該罪之構成要件自明，若無證據足資
    佐證被告有上開意圖，自難遽以誹謗罪相繩。
三、訊據被告固坦承有於上揭時、地傳送上開內容之簡訊予姚雯
    心，惟堅決否認有何誹謗犯行，辯稱：由郭松琳處得知姚雯
    心電話，才將郭松琳告知之內容傳簡訊給姚雯心，且事先已
    電告姚雯心簡訊內容等語。經查：被告除將上開內容之簡訊
    傳送予姚雯心之外，並無證據證明其曾另傳給其他非乙○○
    之人，徵諸被告與告訴人乙○○共同認識之人應不僅止於姚
    雯心，是自被告僅將簡訊傳送給姚雯心之事實以觀，實難確
    認被告有散布於眾之意圖。又被告自承其與姚雯心並非熟識
    之朋友，故衡情亦難認被告可期待收受簡訊之姚雯心會將該
    簡訊再轉發給其他人。從而，核被告之行為，實與一般私下
    向特定友人或相識者道他人是非之情形無異，縱有不道德，
    亦因與誹謗罪之構成要件不符而不該當該罪。
四、原審依調查所得證據，以難認定被告確有將有損害告訴人乙
    ○○名譽之事散布於眾之意圖，認不足以證明被告確有公訴
    人所指之妨害名譽犯行。復查無其他積極證據足資證明被告
    有公訴人所指之上開犯行，以不能證明被告犯罪，而為無罪
    之諭知，經核尚無不合，原判決應予維持。公訴人上訴意旨
    ，仍執陳詞以被告自行窺知證人姚雯心手機號碼，並將簡訊
    傳給此完全不認識之人，其散佈意圖明顯，且被告自陳姚雯
    心係郭松琳友人前妻，益見被告目的係要藉姚雯心轉發簡訊
    與郭松琳週遭友人云云。惟證人姚雯心不僅認識被告，且於
    案發前11月已接獲被告來電抱怨告訴人黃玉昭之事，則其二
    人並非完全不相識，而證人姚雯心男友羅忠漢係直至姚雯心
    至原審開庭時，因詢問姚雯心何以到院，才過目姚雯心手機
    簡訊（見原審卷第22頁），則被告既非將簡訊傳給完全不認
    識之人，且亦無證據證明被告已預期姚雯心會將簡訊內容散
    佈與他人知悉，難認被告有散布於眾之意圖，上訴非有理由
    應予駁回。
據上論斷，應依刑事訴訟法第368條，判決如主文。
本案經檢察官王壬貴到庭執行職務。
中    華    民    國    97    年    10    月    3    日
                  刑事第五庭  審判長法  官 吳  敦
                                    法  官 陳春秋
                                    法  官 官有明
以上正本證明與原本無異。
不得上訴。
                                    書記官 洪雪娥
中    華    民    國    97    年    10    月    3    日


司法院資訊處製作；財團法人民間司法改革基金會備份。
